臺灣花蓮地方法院行政訴訟裁定
111年度聲字第1號
聲  請  人  田明正  
            鄭文泉  
            陳孝文（Ibi Ciru）

共同代理人  林育萱律師（法扶律師）
聲  請  人  白誠實  
            田欽賢  
            金統啓（Lowsing Wilang）

上三人共同
代  理  人  羅惠馨律師（法扶律師）
相  對  人  玻士岸部落

代  表  人  張文盛  
代  理  人  賴淳良律師
            胡孟郁律師
第  三  人  花蓮縣秀林鄉公所

代  表  人  王玫瑰  
代  理  人  何文忠  
            潘杰    
上列當事人間聲請保全證據事件，本院裁定如下：
    主      文
如附表所示之證據資料應予保全，並由花蓮縣秀林鄉公所為保管
。
    理      由
一、按證據有滅失或礙難使用之虞，或經他造同意者，得向法院
    聲請保全；就確定事、物之現狀有法律上利益並有必要時，
    亦得聲請為鑑定、勘驗或保全書證。保全證據之聲請，應表
    明下列各款事項：一、他造當事人，如不能指定他造當事人
    者，其不能指定之理由。二、應保全之證據。三、依該證據
    應證之事實。四、應保全證據之理由。前項第一款及第四款
    之理由，應釋明之。保全證據之聲請，由受聲請之法院裁定
    之。准許保全證據之裁定，應表明該證據及應證之事實。駁
    回保全證據聲請之裁定，得為抗告，准許保全證據之裁定，
    不得聲明不服。行政訴訟法第176條準用民事訴訟法第368條
    第1項、第370條、第371條定有明文。
二、聲請人聲請意旨及所附釋明證據保全資料詳如本院卷一第11
    至362頁、第375至394頁書狀資料所載。並聲明：如附表所
    示之證據應予保全，並同意由花蓮縣秀林鄉公所保管。另相
    對人答辯理由及證據資料詳如本院卷一第395至495頁書狀資
    料所載，並同意聲請人上開聲明。
三、經查，依聲請人所提上開書狀及釋明證據保全資料內容觀之
　　，聲請人本件係主張因相對人於民國111年2月12日召開之原
    住民族部落會議決議有瑕疵，又會議相關資料係在花蓮縣秀
    林鄉公所或相對人處保管，為免日後起訴時相關證據資料有
    滅失或礙難使用之情，而聲請本件證據保全。本院審酌依聲
    請人所提相關資料，足認其就應為證據保全之理由、必要性
    及應證之事實即欲證明上開部落會議決議有無瑕疵之事實等
　　為相當之釋明。又相對人雖對聲請人主張之原因事實有爭執
　　，但同意聲請人本件之證據保全聲請等語（見本院卷二第90
    頁），加以花蓮縣秀林鄉公所於本院調查時亦表示同意保管
    如附表所示之資料，並將依文書處理辦法相關保管規定為保
    管等語（見本院卷二第91頁），是依上開規定，本院認本件
    聲請為有理由，應予准許，爰依首揭規定，裁定如主文所示
　　。
中    華    民    國    111   年    7     月    29    日
                  行政訴訟庭    法  官  鍾志雄
以上正本係照原本作成。
本裁定不得聲明不服。　
中　　華　　民　　國　　111 　年　　7 　　月　　29　　日
                                書記官  胡釋云
附表：
編號 證據名稱 本院卷頁數 1 花蓮縣秀林鄉公所110年2月19日秀鄉民字第1100004083號函 本院卷三第1頁 2 花蓮縣秀林鄉公所110年2月20日秀鄉民字第1100004182號函 本院卷三第3頁 3 花蓮縣秀林鄉公所辦理「富世村玻士岸部落（1-12鄰）諮商取得部落同意權行使票決會議」原住民家戶清冊 本院卷三第5至45頁 4 亞洲水泥股份有限公司110年4月19日亞(110)總花字第0385號函 本院卷三第47至99頁 5 亞洲水泥股份有限公司110年1月21日亞(110)總花字第0086號函 本院卷三第101至102頁 6 玻士岸部落會議111年2月18日花秀玻字0000000000號函 本院卷三第103頁 7 花蓮縣秀林鄉公所111年3月3日秀鄉民字第1110004127號函 本院卷三第105至151頁 8 花蓮縣秀林鄉玻士岸部落會議議決同意事項原住民家戶代表確認表（含秀林鄉公所保存之影本及相對人提供之原本） 本院卷三第153至325頁 9 玻士岸部落會議議決同意事項原住民家戶代表委託書上聯 本院卷四第1至119頁 10 花蓮縣秀林鄉玻士岸部落會議議決同意事項原住民家戶代表確認表(是秀林鄉公所公告有遮掩個資的影本) 本院卷五第1至173頁 11 玻士岸部落會議議決同意事項原住民家戶代表指派書 本院卷六第1至95頁 12 玻士岸部落111年度第1次召集部落會議議決同意事項贊成票 本院卷九第5至240頁 13 玻士岸部落111年度第1次召集部落會議議決同意事項不贊成票 本院卷七第229至273頁 14 玻士岸部落111年度第1次召集部落會議議決同意事項廢票 本院卷七第275至287頁 15 玻士岸部落111年度第1次召集部落會議議決同意事項委託票贊成票 本院卷七第289至327頁 16 部落會議議決同意事項程序審查表 本院卷八第1至3頁 17 亞洲水泥股份有限公司110年1月21日亞(110)總花字第0086號函 本院卷八第5至93頁 18 富世村玻士岸部落原住民家戶代表(戶長)清冊 本院卷八第95至97頁、第119至127頁、第141至143頁、第155至157頁、第169頁、第173至177頁、第189至197頁、第217至221頁、第239頁、第251至253頁 19 富世村玻士岸部落原住民家戶戶內年滿20歲清冊 本院卷八第99至117頁、第129至139頁、第145至153頁、第159至167頁、第171頁、第179至187頁、第199至215頁、第223至237頁、第217至221頁、第241至249頁 20 秀林鄉公所辦理「富世村玻士岸部落(1-12鄰)諮商取得部落同意權行使票決會議」原住民(戶內年滿20歲)家戶清冊 本院卷八第255至361頁 21 計票板照片 本院卷八第363頁